臺灣臺南地方法院刑事判決             100年度訴字第1246號
公  訴  人  臺灣臺南地方法院檢察署檢察官
被      告  楊興華
上列被告因違反毒品危害防制條例案件，經檢察官提起公訴（
100年度毒偵字第1276號），被告於準備程序期日就被訴事實為
有罪陳述，本院合議庭裁定由受命法官獨任進行簡式審判程序，
判決如下：
    主  文
楊興華施用第一級毒品，處有期徒刑捌月，扣案之第一級毒品海
洛因貳包（驗後淨重分別為零點零捌陸公克、零點零柒壹公克）
均沒收銷燬，毒品包裝袋貳個均沒收。
    事實及理由
一、本件係經被告楊興華於準備程序為有罪之表示，而經本院合
    議庭裁定由受命法官獨任以簡式審判程序加以審理，依刑事
    訴訟法第273條之2、第159條第2項之規定，不適用傳聞法則
    有關限制證據能力之相關規定；並得依同法第310條之2準用
    第454條之規定製作略式判決書（僅記載「證據名稱」），
    合先敘明。
二、本案犯罪事實及證據除補充如下外，餘均與檢察官起訴書之
    記載相同，予以引用（如附件）：
(一)、犯罪事實第1、2行「於民國99年10月11日執行完畢釋放」更
    正為「於民國99年10月11日停止戒治出監」。
(二)、證據名稱補充：「被告於本院之自白；卷附臺灣高等法院被
    告前案紀錄表1份」。
三、論罪：查海洛因屬毒品危害防制條例第2條第2項第1款所列
    之第1級毒品，甲基安非他命屬同法第2條第2項第2款所列之
    第2級毒品，故核被告所為，係犯毒品危害防制條例第10條
    第1項之施用第1級毒品罪及同條第2項之施用第2級毒品罪。
    其持有毒品之低度行為應為施用毒品之高度行為所吸收，不
    另論罪。被告以一施用行為，同時施用第一、二級毒品，乃
    一行為觸犯數罪名之想像競合犯，應依刑法第55條之規定從
    一重之施用第一級毒品罪處斷。茲審酌被告前已曾因施用毒
    品案件經法院送強制戒治執行完畢後，卻仍不思戒絕毒癮、
    革除惡習，顯未能深切悔改並記取教訓，惟念及被告施用毒
    品之犯行在本質上乃屬自我戕害身心健康之行為，暨其犯後
    尚知坦承犯行，態度良好，兼衡其為國中肄業，目前有正當
    職業等教育、經濟職業狀況等一切情狀，量處如主文所示之
    刑，以資懲戒。末按查獲之海洛因係屬第一級毒品，不問屬
    於犯人與否，應沒收銷燬之，此毒品危害防制條例第18條第
    1項前段定有明文。故本件扣案之第一級毒品海洛因2包（驗
    後淨重分別為0.086公克、0.071公克），自應依前揭之規定
    ，宣告沒收併銷燬之；另盛裝前揭毒品之空包裝袋2個（與
    前揭送驗之毒品尚未達黏結而不可析離之程度），係屬被告
    所有、分別供其犯本件犯罪事實之施用第一級毒品罪所用之
    物，業據被告供承在卷，爰均依刑法第38條第1項第2款之規
    定，宣告沒收。
四、依刑事訴訟法第299條第1項前段、第273條之1第1項、第310
    條之2、第454條第2項，毒品危害防制條例第10條第1項、第
    2項、第18條第1項前段，刑法第11條前段、第55條、第38條
    第1項第2款，判決如主文。
五、如不服本判決，應於判決送達後10日內，向本院提出上訴書
    狀。
本案經檢察官鄭葆琳到庭執行職務。
中    華    民    國    100    年    10    月    31   日
                  刑事第一庭  法  官  高如宜
以上正本證明與原本無異。
如不服本判決應於收受本判決後10日內向本院提出上訴書狀，並
應敘述具體理由。其未敘述上訴理由者，應於上訴期間屆滿後20
日內向本院補提理由書狀（均須按他造當事人之人數附繕本）「
切勿逕送上級法院」。
                              書記官  黃憶筑
中    華    民    國   100    年    11    月    1     日
附錄本件論罪科刑法條：
毒品危害防制條例第10條
施用第一級毒品者，處 6 月以上 5 年以下有期徒刑。
施用第二級毒品者，處 3 年以下有期徒刑。
附件：
臺灣臺南地方法院檢察署檢察官起訴書
                                   100年度毒偵字第1276號
    被      告  楊興華  男  34歲（民國○○年○月○○日生）
                        住臺南市○○區○○里○○路○段
                        187巷13弄30號
                        居臺南市○○區○○里○○街105巷
                        10號
                        現於法務部矯正署台南監獄執行中
                        國民身分證統一編號：Ｚ000000000號
上列被告因違反毒品危害防制條例案件，業經偵查終結，認應提
起公訴，茲敘述犯罪事實及證據並所犯法條如下：
        犯罪事實
一、楊興華前因施用毒品案件，經送強制戒治後，於民國99年10
    月11日執行完畢釋放。詎不知悔改，於強制戒治執行完畢釋
    放後5年內，復基於施用第一、二級毒品之犯意，於100年6
    月28日18時40分許，在台南市關廟區山西宮廁所內，以注射
    方式同時施用第一、二級毒品海洛因及安非他命1次。嗣於
    當日20時35分許，在台南市○○區○○街105巷10號為警查
    獲，並扣得第一級毒品海洛因2小包（含袋共重0.52公克）
    等物品。
二、案經台南市政府警察局歸仁分局移送偵辦。
        證據並所犯法條
一、訊之被告楊興華對於上開犯行已坦承不諱，復有長榮大學出
    具之尿液檢驗報告、應受尿液採驗人尿液檢體採集送驗紀錄
    表、尿液編號與姓名對照表、高雄市立凱旋醫院濫用藥物成
    品檢驗鑑定書、本署刑案資料查註紀錄表在卷及第一級毒品
    海洛因扣案可資佐證，被告罪嫌，應堪認定。
二、核被告所為，係犯違反毒品危害防制條例第10條第1、2項之
    施用第一、二級毒品罪嫌。被告一施用行為，同時施用第一
    、二級毒品，乃一行為觸犯數罪名之想像競合犯，請依刑法
    第55條之規定從一重之施用第一級毒品罪嫌論處。扣案之第
    一級毒品海洛因，併請依法宣告沒收銷毀及沒收。
三、依刑事訴訟法第251條第1項提起公訴。
    此  致
臺灣臺南地方法院
中    華    民    國   100    年    8     月    31    日
                       檢察官  林仲斌
本件證明與原本無異
中    華    民    國   100    年    9     月    14    日
                       書記官  張淑茹
所犯法條
毒品危害防制條例第10條
施用第一級毒品者，處 6 月以上 5 年以下有期徒刑。
施用第二級毒品者，處 3 年以下有期徒刑。